【裁判字號】    88,易,531
【裁判日期】    890316
【裁判案由】    竊盜
【裁判全文】
臺灣臺東地方法院刑事判決                          八十八年度易字第五三一號
    公  訴  人  臺灣台東地方法院檢察署檢察官
    被      告  丙○○
右列被告因竊盜案件，經檢察官提起公訴（八十八年度偵字第一六七三號），本院判
決如左：
    主  文
丙○○共同竊盜，累犯，處有期徒刑壹年。
    事  實
一、丙○○曾於八十二年間犯贓物罪，經本院判處有期徒刑一年六月，臺灣高等法院
    花蓮分院改判有期徒刑一年四月確定；復於八十五年間犯傷害罪，經臺灣台中地
    方法院判處拘役三十日，臺灣高等法院台中分院判處上訴駁回確定，二案接續執
    行，於八十六年二月二十五日執行完畢。竟仍不知悔改，基於為自己不法所有之
    意圖及犯意聯絡，與丁○○（業經臺灣高等法院花蓮分院判處有期徒刑一年確定
    ）於八十八年年四月十三日上午某時，由丁○○駕駛其所有車牌號碼Ｐ五－九０
    八七號自用小貨車，搭載丙○○，由台東縣台東市區出發前往台中市，於同日下
    午四時許，在台中市○○路與大墩七街口空地上，發現戊○○所有之鏟裝機一台
    （價值約新台幣六十七萬元）停放該處，遂由會駕駛鏟裝機之丙○○下車將該鏟
    裝機駛上丁○○所有前述小貨車，丁○○因不善駕駛鏟裝機，留在車上把風，二
    人共同以前述自用小貨車將得手之該台鏟裝機運回台東市區，放置於台東縣台東
    市○○街六十一巷五十六弄三二七號丙○○之租屋處，丙○○並於同年五月間將
    該鏟裝車送往不知情之甲○○所開設工廠噴漆為淡梨黃色，丙○○再開回前述租
    屋處，後丙○○因另案入獄，交由丁○○於八十八年六月六日下午三時許，請不
    知情之周重森至丙○○前述租屋處，將該台鏟裝機開至台東縣台東市○○路一四
    二號周重森之工廠修理，於八十八年六月十日晚上九時三十分許，為警於該處工
    廠內查獲，並扣得該台鏟裝機，交由戊○○領回。
    理  由
一、訊據被告丙○○對於前述犯罪事實均矢口否認，辯稱：從未與丁○○共同至台中
    市區，鏟裝車是丁○○自行竊取並借放置其前述租屋處，為丁○○陷害云云。惟
    查，前述犯罪事實，包括被告及共同被告丁○○如何循何種路線至行竊地點分工
    載取該台鏟裝車，被告並且給予丁○○新台幣（以下同）二萬元當做報償，被告
    並要丁○○通知周重森至前述丙○○住處，將該台鏟裝車開往前述周重森之工廠
    修理等情，業據另案審理之共同被告丁○○於警訊、偵查中供承甚詳，亦經本院
    以證人身份傳訊丁○○結證稱於警訊、偵查中所言屬實；共同被告丁○○並因包
    括本案同一事實在內之竊盜罪犯行，為臺灣高等法院花蓮分院判處有期徒刑一年
    ，有公訴人所檢送臺灣高等法院花蓮分院八十八年度上易字第三一七號刑事判決
    一件在卷足證。雖丁○○於警訊及偵查中均稱行竊地點係在彰化地區某地，然公
    訴人於偵查中以警察機關所攝行竊地點之相片七幀提示丁○○指認為其等行竊地
    點無誤（參見偵查卷第十四頁），再輔以被害人即本案鏟裝機所有人戊○○所指
    述之失竊地點，本案行為地點應為台中市○○路與大墩七街口空地，堪以認定，
    丁○○關於行竊地點之供述不實，此部分不予採信。另查，前述鏟裝機經甲○○
    重新噴漆、在周重森工廠待修等情，亦據證人甲○○、周重森於警訊、偵查及本
    院審理中（本院僅傳訊甲○○）供述在卷，甲○○並於警訊、偵查及本院審理中
    稱，丙○○將鏟裝機開至其工廠時親口告知該鏟裝機為其所有，周重森則於偵查
    中稱丁○○告知該鏟裝機為丙○○所有，後者供述雖為傳聞證據，惟經本院訊問
    丁○○本人供認屬實，亦可採為證據。再查被告經本院訊問自承，丁○○不會操
    作鏟裝機，祇會簡單的前進後退而已，被告自己已有一台鏟裝機，且會操作在卷
    （參見本院八十九年一月二十一日訊問筆錄），亦據本院命被告與丁○○對質訊
    問時，丁○○供承不會開鏟裝機在卷可查（參見本院八十九年二月十八日訊問筆
    錄），參諸周重森於警訊所稱，係周重森自行至丙○○租屋處駕駛該鏟裝機回工
    廠修理等情，足認丁○○不會獨立駕駛鏟裝機，堪以認定，則被告所辯該鏟裝機
    為丁○○自行至台中市區竊取之情，即無可採信。此外，復有被害人所繪製之失
    竊地點現場圖、丁○○所繪製之行竊地點現場圖，及鏟裝機、放置鏟裝機、行竊
    現場等相片計十三幀附警訊卷足證。又查公訴人另以證人，即被告及丁○○共同
    載運該鏟裝機回台東時，目擊該鏟裝機放置於自用小貨車上之乙○○於偵查中之
    證詞為據，乙○○之證詞雖經被告否認，並經本院數次傳訊乙○○均未到庭，惟
    本院以為，即便不以乙○○之證詞為被告論罪之證據，亦不影響本院認定被告有
    為本案犯行之心證，自當無再行傳訊之必要。綜上所述，被告所辯無非卸責之詞
    ，均不採信，本案被告犯行明確，堪可認定，應予論罪科刑。
二、核被告丙○○所為係犯刑法第三百二十條第一項之竊盜既遂罪，其與共同被告丁○○有犯意聯絡及行為分擔，應論以共同正犯。其等事後對該鏟裝機所為之噴漆
    及修理之行為，均為竊盜犯行後與罰之後行為，即便經被害人提起告訴，亦不另
    論毀損罪等犯行。又被告曾於八十二年間犯贓物罪，經本院判處有期徒刑一年六
    月，臺灣高等法院花蓮分院改判有期徒刑一年四月確定；復於八十五年間犯傷害
    罪，經臺灣台中地方法院判處拘役三十日，臺灣高等法院台中分院判處上訴駁回
    確定，二案接續執行，於八十六年二月二十五日執行完畢，有本院被告全國前案
    紀錄表及臺灣台東地方法院檢察署刑案資料查註紀錄表各一件在卷可查，其受有
    期徒刑執行完畢，於五年內再犯本案最重本刑為有期徒刑以上之罪，為累犯，應
    依刑法第四十七條之規定加重其刑。爰審酌被告前屢次犯竊盜罪及贓物罪之素行
    不佳紀錄、其等千里迢迢至台中市地區竊取之鏟裝機價值六十七萬，並造成被害
    人領回原住所花費不貲等犯罪所生危害非輕，犯罪後態度等一切情狀，量處如主
    文所示之刑，以示懲戒。
據上論斷，應依刑事訴訟法第二百九十九條第一項前段，刑法第二十八條、第三百二
十條第一項，第四十七條，罰金罰鍰提高標準條例第一條前段，判決如主文。
本案經檢察官劉昀到庭執行職務
中    華    民    國      八十九      年      三      月      十六      日
                                  臺灣臺東地方法院刑事庭
                                      法  官  錢  建  榮
右正本證明與原本無異。
如不服本判決，應於判決送達後十日內向本院提出上訴狀。（須附繕本）
「切勿逕送上級法院」
                                      書記官  林  建  成
中    華    民    國      八十九      年      三      月      十六      日
刑法第三百二十條第一項：
意圖為自己或第三人不法之所有，而竊取他人之動產者，為竊盜罪，處五年以下有期
徒刑、拘役或五百元以下罰金。


司法院資訊處製作；財團法人民間司法改革基金會備份。
